# 请教陈版主， PPP项目试运营阶段收入的确认

提问人：liuyifuhn1315 时间：2021-01-29 12:05:35
陈版主您好，
1 、目前有个企业从事3p项目运营业务，与业主方签订3p合同，经营范围为接收存量资产并新建垃圾处理中转站，负责垃圾处理及城市清洁， 1 年建设期， 29 年运营期，适用无形资产模式。合同约定自 2020 年 6 月-12月为项目试运营期，试运营期业主要求公司进行城市清洁并结算。但实际上截至 2020 年 12 月 31 日，项目并未完工，且项目成本目前在在建工程归集，该部分收入、成本是否为冲减在建工程？
2 、由于项目运营期为 29 年，相关城市清洁业务的设备用不了那么长时间，是否可以调整至无形资产中，仍在固定资产的折旧年限进行摊销？

回答人：chenyiwei
1 、在基础设施达到预定可使用状态前的试运营收入应冲减就该PPP项目确认的无形资产或金融资产。
2 、无形资产的摊销年限为运营年限（此处为 29 年）。对于此期间内为了保证基础设施处于良好运行状态，按合同约定需定期大修理或者定期重置设备的支出，应在运营期内（两次重置或大修理之间）逐期预提。

提问人：lijbo 时间：2021-02-01 22:05:28
@chenyiwei 请教陈版主，PPP项目试运营收入应冲减该PPP项目确认的无形资产或金融资产，税法上需要根据试运营收入和成本分别确认收入和成本，这样会导致税法上的无形资产和会计上确认的无形资产不一致，是否是否要针对这个差异确认递延所得税，还请陈版主指点，谢谢。

回答人：chenyiwei
需要确认递延所得税资产。此时已经影响应纳税所得额，故不适用“初始确认豁免”。